臺灣高等法院交通事件裁定　　　　　　　　　　　九十一年度交抗字第一○五三號
　　抗　告　人
　　即受處分人　　甲○○　男五.
右抗告人因違反道路交通管理處罰條例案件，不服臺灣基隆地方法院中華民國九十一
年九月三十日裁定（九十一年度交聲字第一七０號），提起抗告，本院裁定如左：
    主  文
抗告駁回。
    理  由
一、按汽車行駛於高速公路，而不遵管制規定者，處汽車駕駛人新台幣三千元以上六
    千元以下罰鍰；有上開違規行為，除依原條款處罰鍰外，並記違規點數一點，道
    路交通管理處罰條例第三十三條第一項、第六十三條第一項第一款定有明文。
二、查受處分人甲○○於民國九十一年七月七日上午七時四十五分，駕駛ＥＱ─八０
    七號自用小客車在國道三號高速公路南向一二六公里處，經內政部警政署國道公
    路警察局第七隊（下稱公路警察局第七隊）警員當場以雷達測速儀測速時速一一
    三公里，限速一百公里，超速十三公里，當場予以掣單舉發，由公路警察局第七
    隊移送交通部公路總局台北區監理所基隆監理站，依道路交通管理處罰條例第三
    十三條第一項之規定裁決罰鍰新台幣三千元，並依同條例第六十三條第一項之規
    定記違規點數一點，有前開舉發通知單、裁決書可按。
三、原裁定意旨略以：本件受處分人即異議人甲○○，於右揭時、地經警員以雷達測
    速儀測速時速一一三公里之違規事實，業據證人及現場執勤員警舉發內政部警政
    署國道公路警察局第一警察隊汐止分隊警員洪嘉輝、謝煥忠於原審九十一年九月
    二十六日訊問時結證稱：「我們都是設定在時速一一二公里，車速超過一一二公
    里以上就會舉發，我們是現場攔停異議人的車子，異議人當天得車速是一一三公
    里。我們現場攔停的部分一般都是以我們的雷達測速器為準，我們都會將測速值
    給異議人看，車速規定一００公里只要超過一００就是超速，我們設定在一一二
    公里是怕有所誤差才這樣設定的，不是說車速一一０就沒有超速，我們是怕儀器
    的誤差所以才會容許有十公里的超速」等語，並有經濟部標準檢驗局雷達測速儀
    檢定合格證書影本附卷可稽，參以異議人認警員測速使用之雷達測速儀是準確的
    ，其對於經警員以雷達測速儀測速時速一一三公里，限速一百公里，超速十三公
    里乙節並不爭執，足見異議人確有在高速公路超速違規之事實。次查，警方取締
    超速駕駛應有統一之標準，且必須符合迅速、正確、安全、方便、科學之原則，
    現行採取雷達測速儀之檢測自係最符合上開原則，亦最具客觀性，若以異議人所
    主張警員取締超速應以路碼表為準，則因每部車子之路碼表之誤差不同，警員如
    何看到車內路碼表之速度，是否會影響行車安全，攔停後在測量輪胎誤差，再予
    計算有無超速，並不符合上開原則，亦不客觀，異議人之此項主張並不足採，至
    異議人雖稱其車子時速只有一０九公里，惟無證據足資證明，其所辯亦不足取。
    至異議人另主張依度量衡法規彙編，度量衡器施檢規範第二章各器之檢定及檢查
    、第四十七條第二款輪行檢定或行走檢定：「輪行或行走之距離公差為百分之四
    ，無負差。」乙節，該條文係規定『汽車里程計費表』之檢定、檢查種類及公差
    ，自不得以此即認異議人並無超速違規之情事。抑且警方係因怕儀器有誤差，所
    以才會容許有十公里的超速，並不得謂時速一０一公里以上至一一０公里之間並
    非超速違規。是異議人本件在高速公路違規超速之事實，至堪認定，是原處分機
    關依據道路交通管理處罰條例第三十三條第一項、第六十三條第一項第一款之規
    定，以受處分人在高速公路有行車超速之違規行為，裁決處受處分人罰鍰新臺幣
    三千元並記違規點數一點，洵屬有據，異議人之異議為無理由，而駁回其異議。
四、經查：
（一）、本件抗告人即受處分人甲○○於九十一年七月七日上午七時四十五分許，駕
        駛車牌號碼ＥＱ─八０七六號自用小客車，在國道三號高速公路南向一二六
        公里時速限制為一百公里處，經內政部警政署國道公路警察局第七警察隊員
        警以車上之雷達測速器測定抗告人之行車時速為一百十三公里，以抗告人有
        違反行為時道路交通管理處罰條例第三十三條第一項規定之行為，予以攔停
        掣單（公警局交字第Ｚ00000000號）舉發。有內政部警政署國道公
        路警察局舉發違反道路交通管理事件通知單移送聯乙紙附卷可稽；且舉發機
        關之車用雷達測速儀為「非照相式」，所使用經經濟部標準檢驗局檢定合格
        之雷達測速器，所測得之速度，立即顯示於面板上，並無書面列印之資料，
        堪認本件雷達測速照相儀器合乎標準，亦無測速錯誤之情事，又抗告人與警
        員彼此並無怨隙，警員殊無必要杜撰違規之事實，而於原審作證時甘冒觸犯
        偽證罪之風險。
（二）、又交通警員掣單舉發違反道路交通管理處罰條例所列之違規事實，本質上為
        行政處分，係公務員基於職務上權力，依法就特定之具體事件所為具公法上
        效果之單方行政行為，基於公務員為公法上行為具有公信力之原則，該行政
        處分當可被推定為真正，其據以依法處分之事實認定亦為正確無誤，本此公
        信原則，乃立法者賦予行政機關制定違反道路交通事件統一裁罰標準及處理
        細則，使執勤警員得當機處分，以維護交通秩序、安全之行政目的。本件抗
        告人既未就執勤員警之舉發有誤提出確實證據以供調查，本院亦查無任何證
        據足資證明有捏造事實違法取締之情事，則執勤警員本其維護交通秩序、安
        全職責所為之舉發，自應受到合法、正確之推定。是抗告人駕車行駛高速公
        路，未依速限標誌指示，超速行車之事實，堪以認定。原審法院已就抗告人
        於聲明異議意旨所辯各節詳予指駁並敘明之，認抗告人之前開違規事實明確
        ，原處分機關援引道路交通管理處罰條例第三十三條第一項、第六十三條第
        一項第一款之規定，從輕裁處三千元罰鍰並記違規點數一點，核無不合，依
        道路交通案件處理辦法第十九條之規定，駁回抗告人之異議，亦無違誤。抗
        告人提起抗告意旨仍執前詞，執以提起抗告，為無理由，應予駁回。
五、據上論結，應依道路交通案件處理辦法第二十六條，刑事訴訟法第四百十二條，
    裁定如主文。
中      華      民      國    九十一    年     十一     月    二十九    日
                              臺灣高等法院交通法庭
                                  審判長法  官  葉  騰  瑞
                                        法  官  黃  國  忠
                                        法  官  江  國  華
右正本證明與原本無異。
不得再抗告。
                                        書記官  吳  碧  玲
中      華      民      國      九十一   年   十二    月      二        日
